臺灣桃園地方法院民事判決　　　　　　　　100年度訴字第3號
原　　　告　張進德
　　　　　　張進財
上二人共同
訴訟代理人　姜震律師
複　代理人　王道元律師
被　　　告　鄭添丁
訴訟代理人　黃政雄律師
上列當事人間返還共有物等事件，本院於民國100 年5 月17日言
詞辯論終結，判決如下：
    主      文
原告之訴及假執行之聲請均駁回。
訴訟費用由原告負擔。
    事實及理由
一、原告主張：
（一）坐落桃園縣八德市○○段588 地號土地（下稱系爭土地）
      及其上門牌號碼為桃園縣八德市○○街50號房屋（下稱系
      爭房屋，與系爭土地合稱系爭房地）原係兩造之父張文雄
      出資新臺幣（下同）500 萬元所購買，並登記為兩造所共
      有，應有部分比例均各3 分之1 ，並以原告張進財為債務
      人向第一商業銀行辦理房屋貸款。而系爭房屋除原已建築
      之1 至3 樓外，於購買後增建4 樓樓頂鐵皮屋，復於建物
      側邊增樓梯，可獨立出入1 至4 樓間。而兩造於86年4 月
      30日成立共有關係後，原告張進財之配偶蔡亞芸本有意將
      1 、2 樓成立電腦補習班，然嗣因諸多原因而告終，被告
      自斯時起即占有使用系爭房屋3 樓以上部分迄今。兩造之
      父張文雄將系爭房屋1 、2 樓出租予錄影帶店使用，租期
      原為1 年，後成為不定期限租賃，承租人業於98年間終止
      租約，是原告始終未能持有系爭房屋之鑰匙。於錄影帶出
      租店終止租約後，原告曾要求被告給付鑰匙，被告均稱建
      物及出入樓梯之鑰匙遺失，又稱鐵門鑰匙壞掉，而無法交
      付予原告云云。原告若欲進出系爭房屋1 、2 樓部分，均
      不得其門而入，須事先通知被告，由被告自內部打開大門
      門栓，是原告因無法自由進出系爭房地，致不能對系爭房
      地全部使用收益，原告對系爭房地之所有權，顯已受到妨
      害。又被告個人物品散置於系爭房屋內各處，亦侵害原告
      對系爭房地之應有部分之所有權。兩造為系爭房地之所有
      人，本均得對系爭房地之全部使用收益，惟不得占用特定
      部分，而被告未得全體共有人同意，自不得就系爭房地之
      全部或任何一部單獨自由使用收益。為此，原告爰依民法
      第767 條、第821 條、第184 條規定請求判決如聲明第1
      項所示。
（二）原告就系爭房地之使用收益，因被告占用系爭房地之全部
      而受到限制，原告依法即受有相當於租金之損害，被告則
      受有未給付相當於租金之不當得利之利益，原告爰依民法
      第179 條規定，請求被告無權占用系爭房地期間，相當於
      租金之不當得利，並自原告起訴時起至將系爭房地返還於
      兩造時止，按月給付原告相當於租金之不當得利。爰以系
      爭土地申報地價總額之10% 作為本件計算相當租金之標準
      ，系爭土地93年1 月、96年1 月及99年1 月之申報地價均
      為每平方公尺5,760 元，系爭房屋之課稅現值則為528,90
      0 元，則被告自95年1 月1 日起至99年12月31日止使用收
      益系爭房地之不當得利為758,946 元【計算式：171.7 ×
      5,760 ×10% ×5 ＋528,900 ×10% ×5 ＝758,946 】，
      原告各得請求252,982 元【計算式：758,946 ÷2 ＝252,
      982 】。另自100 年1 月1 日起至被告將系爭房地返還於
      兩造之日止，被告應按月給付原告2 人各4,216 元【計算
      式：（171.7 ×5,760 ×10% ÷12＋528,900 ×10% ÷12
      ）÷3 ＝4,216 】。為此，原告爰依民法第179 條規定請
      求判決如聲明第2 、3 項所示。
（三）對被告抗辯所為之陳述：
    1.兩造之父於90年4 月間死亡，而於90至91年間，原告張進
      德當時所居住房屋因道路拓寬遭到徵收，一時之間無處容
      身，遂向兩造之母張鄭春美要求兄弟間可以公平使用系爭
      房地，但當時母親未置可否。92年間張鄭春美向原告張進
      德承諾，要求原告張進德等錄影帶出租店退租。93年間，
      原告張進德再向母親詢問。94至95年間，原告張進德續向
      母親詢問，惟母親泣答：「有人不允許，不要讓我為難」
      。96年間，原告張進德之3 名子女陸續升上國中、高中、
      大學，備感經濟壓力，遂向母親詢問可否使用系爭房地，
      母親仍答覆稱「有人不允許」。原告張進德之妻劉德安嗣
      向母親詢問可否使用系爭房地，母親拒絕之理由為「有人
      不允許你們住在一起，一同進出」。97年3 、4 月間，因
      原告張進德之房東調漲租金，原告遂又再萌生使用系爭房
      地之念頭，惟仍遭母親拒絕。98年間，原告張進德因金融
      海嘯而遭減薪，遂向母親要求使用系爭房地，惟仍遭拒。
      99年10月間，原告張進德之妻劉德安想做服飾的小生意，
      遂再度向母親要求使用系爭房地，遂又再度向母親要求使
      用系爭房地；原告張進財之妻蔡亞芸也向母親表達3 兄弟
      應公平使用，仍遭母親拒絕。是綜上過程，實難認兩造間
      有何明示或默示被告獨自使用系爭房地3 樓以上之意思表
      示可言。
    2.至於系爭房地之貸款，係以原告張進財為債務人名義，向
      第一商業銀行申辦，已如前述，由原證7 可知，91年2 月
      間確實有以300 萬元左右之現金清償貸款，而母親雖原將
      收取之租金用以清償貸款，惟依原證8 可明確得知，自96
      年7 月間起，均係由原告張進財之妻蔡亞芸以日盛銀行帳
      號末5 碼為18888 之帳戶，按月清償貸款迄今，而貸款現
      仍餘約20萬元左右。惟母親向錄影帶出租店收取租金至98
      年間，顯見母親所收取之租金並未完全用以支應系爭房地
      之貸款甚明。而錄影帶出租店終止租約後，被告曾有意將
      系爭房屋之1 、2 樓出租予證人張勝雄之女張美惠，以經
      營「河馬美術教室」，張美惠已將美術教室所用之課桌椅
      、畫具搬入系爭房地2 樓內與放置於1 樓門外，而為當時
      偶然經過之劉德安所目睹，返家後隨即告知原告張進德。
      嗣經原告張進德、張進財討論後，遂共同寄發存證信函予
      被告及張美惠，始令張美惠因害怕糾紛最終打消租意，由
      此益徵兩造間無任何明示或默示之分管協議。
（四）並聲明：
    1.被告應將系爭房地騰空後，返還於兩造。
    2.被告應各給付原告張進德、張進財252,982 元及均自起訴
      狀繕本送達被告翌日起至清償日止，按週年利率5%計算之
      利息。
    3.被告應自100 年1 月1 日起至被告將系爭房地返還於兩造
      之日止，按月給付原告張進德、張進財各4,216 元。
    4.原告願供擔保，請准宣告假執行。
二、被告則以：系爭房屋1 、2 樓迄98年9 月30日止，均出租予
    他人使用，租金則由兩造之母張鄭春美收取，用以支應系爭
    房地之房貸；3 樓以上則由被告居住使用，兩造自86年起均
    依上開默示分管協議內容履行，被告並無侵害原告之權益，
    且系爭房屋1 、2 樓於98年9 月30日之後均閒置無人使用迄
    今，被告並無不當得利可言等語。並聲明：原告之訴駁回；
    如受不利益之判決請准供擔保宣告免為假執行。
三、兩造所不爭執之事實：
（一）兩造為同父同母之兄弟（有本院卷第103 頁之被告提出之
      法務部調查局DNA 鑑定書可證，該鑑定書研判被告與原告
      之姊張秀蘭有機率99.99%以上之手足血緣關係、被告與原
      告之叔張勝雄有機率99.99%以上之同父系即叔姪血緣關係
      ，且原告起訴書自認兩造為兄弟關係。）
（二）系爭房地1 至3 樓為兩造之父張文雄出資500 萬元所購買
      ，並於86年4 月30日將2 樓以下建物（八德市○○段316
      建號）登記為兩造所共有，應有部分比例為三人各3 分之
      1 。購屋資金則以原告張進財為債務人，其餘2 人擔任連
      帶保證人向第一商業銀行辦理房屋貸款。（見土地、建物
      登記謄本、本院卷第118 頁第一商業銀行貸款申請書）
（三）張文雄購得系爭房地1 至3 樓後，增建4 樓之鐵皮建物，
      復於3 、4 樓建物側邊增建樓梯，俾可獨立由3 、4 樓出
      入1 樓。
（四）被告於系爭房地登記為兩造共有後未久約2 、3 個月，即
      入住使用系爭房地3 、4 樓迄今。
（五）張文雄購得系爭房地後，即將1 、2 樓建物出租予錄影帶
      店使用，張文雄嗣於90年4 月間過世後，則由兩造之母張
      鄭春美繼續收租，嗣於98年初租賃關係始終止。
四、本件爭點：
（一）被告於系爭房屋1 、2 樓錄影帶店租賃關係消滅後，有無
      占有使用之事實？若有，其占有使用是否合法？被告有無
      妨害原告對於1 、2 樓使用收益之事實？
（二）系爭房屋3 、4 樓之權利歸屬為何？被告就系爭房屋3 、
      4 樓之建物有無合法使用之權限？兩造間有無分管之協議
      ？
五、本院之判斷：
（一）本件原告主張被告於系爭房屋1 、2 樓錄影帶店租賃關係
      消滅後，並未將房屋及出入樓梯之鑰匙交付予原告，致原
      告不得任意進出系爭房屋1 、2 樓部分等節，無非以原證
      2 所拍攝無法開啟1 樓鐵門之照片（卷第14至16頁）、原
      證3 律師函等為據，並有證人劉德安即原告張進德之妻證
      稱：「在96年時，因我們有經濟壓力，希望能使用系爭房
      屋的2 樓部分，張進德先向母親詢問，母親說有人不肯，
      不要讓我為難。（法官問：有人所指為何？）要問我婆婆
      。我後來在同年再次向婆婆請求，婆婆哭著告訴我們住在
      那裡，要從同一個進出口出入，所以不被允許。我們就再
      忍一年，後來97、98年張進德要再次向婆婆提及，也被拒
      絕，理由也是有人不肯，不要讓我為難。最近一次在99年
      10 月4日，我想從事短期年終慶服飾的拍賣，需要空間，
      所以向我婆婆詢問，要求短暫的營業，婆婆有答應，並說
      要轉達給被告，後來婆婆告訴我，因為使用樓下，被告要
      向我談房租的部分，但是我就不同意。我確實有打電話給
      原告之姐張秀蘭，因為我婆婆會在張秀蘭店裡面幫忙，我
      是要找婆婆，但是婆婆當天與鄰居出遊，所以不在，張秀
      蘭當時用命令式的口吻告訴我，你要進去就打電話給被告
      ，被告會讓你進去。我認為房子既然我們有三分之一，我
      們就有進入的權利，不必要求被告的同意，所以我就生氣
      掛掉張秀蘭的電話。」、「（法官問：張秀蘭曾經說在妳
      打電話給他之前有讓你們進去過？）這是98、99年中間的
      事，我也是問婆婆，婆婆轉告給被告，再請被告開門，被
      告就從裡頭開門，是唯一的一次讓我們進去，且是由內開
      啟。我們本來是要做生意，後來因為有買主要買我們就找
      仲介過來看。」、「（法官問：你有無直接聯絡被告，並
      詢問讓你進入？）我沒有，因為家裡兄弟間的任何事情，
      都是透過母親轉述。」（見卷第53頁背面至54頁背面），
      及證人蔡亞芸即原告張進財之妻證述：「92年時，張進德
      沒有房子住，因為拆除房子的事情，希望能回來住，所以
      有跟我反應，我跟婆婆聊天的時候，請婆婆讓他們回來住
      一陣子。婆婆說有人租錄影帶店，契約沒有到期不可以。
      後來陸陸續續張進德他們有經濟的壓力，在94年左右，2
      樓空出來，因為錄影帶店生意不佳，一樓還是有租，所以
      我也跟婆婆提。婆婆說他有向被告提過，但是有人不肯。
      也說同一個進出口不適合。98年初的時候母親跟我說錄影
      帶店整個不租，問我們要如何使用，所以我們就有找仲介
      的人來看房子，這次就有進入到房子內部，是我婆婆說今
      天被告會開門，就找我們帶人進去看。後來我們再要進去
      看得時候，就看見張美惠要將東西搬入系爭房屋，當時被
      告已經與張美惠簽約了。當時我們也有問婆婆為何出租，
      婆婆說租金一萬元，是被告處理的，我們有向張美惠發存
      證信函，告訴他有三人共有的情形，需要得三人同意。後
      來張美惠就不租賃。約99年5 月份時，我帶婆婆看醫生時
      ，經過婆婆詢問被告關於被告能否提出鑰匙讓張進德進入
      觀看是否合適居住的問題，99年9 、10月的時候，劉德安
      說要賣過季服飾，我也向婆婆提及此事。後來婆婆轉述說
      被告要求租金。」等語（見卷第54頁背面至55頁）。由上
      開證人劉德安、蔡亞芸之證詞，似認被告於兩造母親張鄭
      春美轉詢得否使用系爭房屋1 、2 樓時，均不允許原告使
      用一節。
（二）然查，證人張鄭春美於本院證稱：「一二樓另外之鐵門鑰
      匙，自從出租錄影帶店之租約結束後，鑰匙在整理房子的
      時候就弄丟了。開鐵門可以從裡面開啟。父親過世後，錄
      影帶店就繼續出租於他人，錄影帶店不出租後我也沒有跟
      小孩說系爭房屋如何使用分配。（法官問：你有無想再出
      租一、二樓的部分？）我也想要出租給他人使用，而名字
      是兩造的，應該是由兩造去出租。（法官問：證人劉德安
      上次庭期稱96年時他們有經濟壓力，希望能回來使用系爭
      房屋的二樓，你是否有跟他們說有人不肯，不要讓我為難
      ？）我的意思是說兄弟不合，住同一棟樓，又是同一個樓
      梯，不會住的愉快，這是我自己的想法，不是被告要我轉
      述的。（法官問：97年、98年時，是否也有向你再詢問過
      一次？）是，我也是回答同樣的話。（法官問：99年10月
      4 日的時候，劉德安想用房子作短期年終特賣會賣衣服，
      你是否向劉德安提及被告要他們給付租金才能使用？）我
      沒有說要過要租金。劉德安有跟我講過一次說要打掃，我
      沒有說不行，後來劉德安要跟我拿鑰匙，但是那天我不在
      ，所以劉德安打電話去給姐姐張秀蘭問我有沒有在那裡，
      張秀蘭就叫劉德安打電話給被告拿鑰匙。（法官問：你確
      實沒有跟劉德安說要收租金？）劉德安說跟朋友合股，被
      告說若有合股，就要收租金。（法官問：蔡亞芸證稱94
      年錄影帶店沒有出租2 樓予他人，張進德想回來住，並詢
      問你，你是否有向他們說有人不肯？）沒有，我只有說住
      同一個樓梯，兄弟感情不合，不要讓我難做人。（法官問
      ：98年錄影帶店不出租他人時，你有無問他們三兄弟如何
      處理系爭房屋？）沒有。（法官問：蔡亞芸有無請求帶仲
      介的人來看房子？）我不清楚這件事。至於是何人後來帶
      仲介去看房子，我不清楚。」、「（法官問：系爭房屋1
      、2 樓部分被告現有無使用？）被告沒有住在一、二樓。
      」等語明確（見卷第115 至117 頁）。另證人即兩造之姐
      妹張秀蘭到庭證述：「（法官問：原來系爭房屋的1 、2
      樓出租與第三人係何人出租？）媽媽，原來是爸爸租，爸
      爸過世後，房租由媽媽收。（法官問：被告有無收房租？
      ）沒有。因為我住的很近，家裡的事情我都知道。（法官
      問：系爭房屋1 、2 樓何人管理？）沒有人管理。目前閒
      置。（法官問：原告多久前才向被告要求鑰匙進入？）去
      年。（法官問：被告有無阻擋原告進入？）沒有。原告張
      進德之妻（劉德安）打電話給我說要進去看房子，說無法
      進入，我叫她打電話給被告，劉德安口氣不好就說為何要
      打電話給被告，她不願意打電話。她說如果要進入，都要
      打電話給我母親，我母親再轉述被告讓她進去。（法官問
      ：被告有無讓原告進入？）第一次有讓原告進去，但是第
      二次就是原告張進德之妻子電話中不高興的那一次，就沒
      有進去。」等語明確（見卷第42頁背面至44頁）。
（三）綜合前揭證人劉德安、蔡亞芸、張鄭春美、張秀蘭證詞，
      本院判斷如下：
    1.證人劉德安、蔡亞芸雖證稱自92年間起至99年間止，除有
      一次因讓房屋仲介人員進入勘查屋況即買賣事宜外，其餘
      張進德、劉德安請求進入系爭房屋1 、2 樓之結果均為張
      鄭春美轉告暗指被告不同意而作罷，然原告2 人及其等配
      偶均未直接與被告對話，是否確為被告所反對進入一節，
      不得而知。
    2.由證人張鄭春美證稱：其並未向原告及其等配偶轉述被告
      意思為不同意，其乃自己認為雙方同住同一棟屋子不會住
      得愉快，故告知原告不要讓其為難一節，尚難證明被告確
      實有向原告表示過反對其等進入使用系爭房屋1 、2 樓之
      情形。且衡情證人劉德安與蔡亞芸各係原告配偶，證述難
      免有所偏頗，至證人張鄭春美既為兩造親生母親，與兩造
      利害關係相當，所述當不致刻意迴護任何一方，從而，證
      人張鄭春美之證詞應屬可採。
    3.由證人張秀蘭與證人劉德安證詞可知，99年間電話中張秀
      蘭告知劉德安母親不在該處，並要劉德安自行打電話與被
      告詢問可否進入系爭房屋1 、2 樓，後劉德安不滿遂掛掉
      電話一事，由此亦難認被告有何阻擋或不允許原告進入系
      爭房屋1 、2 樓之情形；而劉德安未直接向被告詢問乃至
      於未進入，無非其自行決定使然。
    4.而由證人張鄭春美、張秀蘭之證詞復可知，兩造於父親死
      後及錄影帶店租約結束後，系爭房屋1 、2 樓並無約定分
      管情事且均閒置至今，被告並未使用等節可採。至原告主
      張其中有散落被告所有物品一節，則未據舉證以實其說，
      且與被告、證人張鄭春美、張秀蘭所證稱確實閒置，被告
      並未使用一節不符，原告主張，要難採信。而張鄭春美所
      述鑰匙於租約結束整理房子時遺失一事亦與被告所陳稱相
      符（見卷第41頁背面），顯見被告並無於系爭房屋1 、2
      樓錄影帶店租約結束後，加以占有使用之情事，亦非刻意
      不將鑰匙交予原告阻擋其等進入。
    5.另證人蔡亞芸雖證稱：被告曾有意將系爭房屋1 、2 樓出
      租與第三人張美惠，並簽訂租金，每月1 萬元，張美惠亦
      將東西開始搬入系爭房屋一節，然據證人張勝雄即張美惠
      之父、兩造之叔叔到庭證稱：「我女兒有問被告可否承租
      系爭房屋，被告叫她問兩造母親張鄭春美，被告沒有辦法
      決定」、「我女兒去問被告母親後，被告母親要求太多條
      件，我女兒說太麻煩了就不租了，我女兒只有問被告母親
      ，沒有問原告」、「當時我女兒只有將傢俱放在門口，沒
      有搬進去」等節明確（見卷第45頁），顯見，與張美惠訂
      約者，應為張鄭春美，故證人蔡亞芸所稱被告與第三人就
      1 、2 樓簽訂租約準備出租一節，尚難採信。
    6.綜上，顯見兩造就系爭房屋1 、2 樓確無成立分管契約，
      但亦難認被告就系爭房屋1 、2 樓有何使用收益、占有之
      情事；而原告主張被告不交付1 樓鐵門鑰匙阻擋其等進入
      一節，為被告所否認，並當庭表示：原告有向伊要求進入
      1 、2 樓，是伊幫原告開的門，亦可以打造鐵門的遙控器
      及鑰匙給予原告等節（見卷第41頁背面）。至由證人劉德
      安、蔡亞芸證詞復可知，原告從未直接與被告對話要求進
      入1 、2 樓，均透過兩造母親張鄭春美傳話，然張鄭春美
      表示不妥乃基於其個人想法，並非轉述被告意見一節，又
      為張鄭春美所證述明確。是原告尚無舉證證明被告確有阻
      擋其等進入系爭房屋1 、2 樓之情事，其主張被告無權占
      有1 、2 樓及不當得利等節，要難可採。
（四）按附屬建物，係指同屬一人所有，依附於原建築物以助成
      其效用而未具使用上及構造上之獨立性之次要建築而言，
      最高法院84年度台上字第714 號、94年度台抗字第656 號
      判決意旨可資參照。關於系爭建物3 樓部分，乃兩造之父
      張文雄出資購買時即存在，因未辦理保存登記，顯屬原始
      起造人或前手於系爭房屋1 、2 樓之上加建，而據證人張
      鄭春美證述：張文雄買的時候是買1 到3 樓，總共1000萬
      元購得，3 樓原本並無獨立之樓梯可以通到外面，是張文
      雄購買系爭房屋後因1 、2 樓出租給錄影帶店，為了能由
      3 樓直接通往1 樓，故另外搭建獨立樓梯，使3 樓能直接
      通到1 樓外面等語明確（見卷第114 頁背面至115 頁），
      此為兩造所不爭執，從而，應認系爭房屋3 樓因原先未有
      獨立樓梯進出，故於原始起造人起建時，與1 、2 樓部分
      未具使用上及構造上獨立性，而屬1 、2 樓原建築物之附
      屬建物，此一情況至張文雄購買而登記於兩造3 兄弟名下
      時均未改變。職是，系爭房屋3 樓之所有權應認歸屬於原
      有建築物之所有權人，而張文雄購置後既將2 樓以下部分
      登記為兩造3 人各3 分之1 應有部分共有，應認3 樓附屬
      建物之所有權亦隨同移轉至受登記人即兩造，故兩造實為
      系爭3 樓建物之所有權人，各有應有部分3 分之1 ，此一
      事實，堪以認定，不因事後搭建獨立通往1 樓樓梯而有所
      改變。而4 樓部分，亦為張文雄購買後起建，此亦為證人
      張鄭春美所證述無訛，4 樓需經3 樓始得通往其他樓層，
      更屬系爭房屋之附屬建物，從而，其所有權之判定應與3
      樓相同，同屬兩造共有。
（五）關於系爭房屋3 、4 樓部分，被告是否有無權占有之情事
      ？查，證人張鄭春美證稱：「被告住在3 、4 樓是兩造之
      父親叫被告回來住的，原告兩人並無居住過系爭房屋1 至
      4 樓，原告兩人亦從未提及要住在系爭房屋3 、4 樓過。
      （法官問：父親過世後，有無提及名下的財產如何分配？
      ）他過世的很突然，所以都沒有交代。我的意思是兄弟間
      簡單處理就好了。東海大學的兩棟是原告兩兄弟的，八德
      市○○路的房屋本來是三個人的名字現在變成是張進德的
      ，廣福路的名字還是我先生的名字，現在是我與張進財一
      起住。內壢房屋的名字是被告的名字。」、「原本買時是
      父親叫被告回來住，但買的時候是三兄弟的名字。」等語
      明確（見卷第115 頁），證人張秀蘭復證稱：「爸爸買時
      即以三兄弟名義登記，爸爸說要哥哥帶小孩回來住，住在
      三樓，當時爸爸沒有住該處，他住在老家。買房子時原告
      二人也沒有住在該處，張進德已經搬出去，張進財與父母
      一起住，父親過世時，原告住處仍然如上述。（法官問：
      是否表示父親過世時，原告二人並沒有爭執被告住在原來
      的三樓？）是。」等語綦詳（見卷第42頁背面至43頁），
      核與被告所自承：86年買回來之後整理2 、3 個月，伊就
      搬進來居住一節相符。而按，共有物分管之約定，不以訂
      立書面為要件，倘共有人間實際上劃定使用範圍，對各自
      占有管領之部分，互相容忍，對於他共有人使用、收益，
      各自占有之土地，未予干涉，已歷有年所，即非不得認有
      默示分管契約之存在，最高法院83年度台上字第1377號判
      決意旨可資參照。查，原告2 人就被告於86年兩造父親張
      文雄購置系爭房屋後未久即搬入3 樓居住，嗣後並由張文
      雄出資搭建4 樓鐵皮屋供被告使用，歷久並無爭執，亦未
      主張要從新訂定分管方式；僅本件起訴前對系爭房屋1 、
      2 樓之分管使用有爭執，始於起訴後附帶爭執被告對3 、
      4 樓之使用權限。從而，依上開說明，原告2 人既對被告
      居住使用3 、4 樓已近14年均未予干涉，並各自有父親遺
      留之不動產居住，雖無書面約定分管，然可認兩造對於系
      爭房屋3 、4 樓部分存有默示之分管協議，同意被告之居
      住使用；原告臨訟始爭執系爭房屋3 、4 樓並無分管，顯
      難採信。從而，本件原告主張被告就系爭房屋之3 、4 樓
      使用未具合法權限，並涉不當得利一節，並無理由，洵堪
      認定。
六、綜上所述，原告依無權占有及不當得利之法律關係，請求被
    告將系爭房地騰空返還與兩造及主張如其聲明所示之不當得
    利等節，均不足採。從而，原告之訴應予駁回，其訴既經駁
    回，假執行之聲請同失所附麗，應併予駁回。
據上論結：本件原告之訴為無理由，依民事訴訟法第78條，判決
如主文。
中    華    民    國   100    年    5     月    31    日
                    民事第二庭  法  官  楊晴翔
以上正本係按原本作成。
如對本判決上訴，須於判決送達後20日內向本院提出上訴狀。如
委任律師提起上訴者，應一併繳納上訴審裁判費。
中    華    民    國   100    年    6     月    1     日
                                書記官  黃盈菁